# 适用什么制度

提问人：cjzok 时间：2010-02-08 13:37:35
请教各位：外国企业在中国的代表处应适用什么会计制度？

回答人：chenyiwei
回复 楼主 cjzok 的帖子代表处一般是按照适用的税务规定编制经费支出表，以经费支出换算收入作为营业税、企业所得税的缴纳依据；有些代表处采用收入、成本据实计算的方式纳税，就需要编制资产负债表和利润表，但编制基础同样是税务的规定。所以代表处审计报告都是基于 1601 号审计准则的。

回答人：chenyiwei
回复 藤椅 cjzok 的帖子编制基础应当明确是税务规定。 2010 年度起，《外国企业常驻代表机构税收管理暂行办法》（国税发[2010]18号）发布之后，可能会有变化。